【裁判字號】    98,訴,1437
【裁判日期】    981030
【裁判案由】    損害賠償
【裁判全文】
臺灣臺北地方法院民事判決              98年度訴字第1437號
原      告  丙○○
訴訟代理人  余西鈞律師
被      告  皇昌營造股份有限公司
法定代理人  甲○○
訴訟代理人  乙○○
上列當事人間損害賠償事件，本院於九十八年十月二十二日言詞
辯論終結，判決如下：
    主  文
原告之訴及假執行之聲請均駁回。
訴訟費用由原告負擔。
    事實及理由
一、原告起訴主張：
  (一)臺北市五股鄉○○○路越堤道往新五路爬坡處路段係交通部
    臺灣區國道新建工程局第一區工程處（下稱國道新工處）所
    管理之公有公共設施，被告則係該路段「東西向快速公路八
    里新店縣第一優先後續路段第二之三Z標工程」（下稱系爭
    工程）之承攬人，係實際管理者，該路段遺有坑洞一處（長
    1.2公尺、寬0.8公尺、深0.1公尺），原告於民國94年8月25
    日晚間10時50分騎乘車號LM6-4 16號重型機車，行經該路段
    因路面前揭坑洞致人車摔倒（下稱系爭事故）而受有右肩鎖
    骨骨折之傷害，並因此受有機車修理費用新臺幣（下同）5,
    300元、西醫醫療費用5,490元、中醫醫療費用1萬1,550元、
    珍貴藥材費用3,699元及勞動損失及工作損失117萬5,000元
    之損害，另原告因系爭事故精神上受有極大痛苦，請求被告
    賠償精神慰撫金30萬元，爰依侵權行為法律關係，請求被告
    賠償原告所受上揭損害。
  (二)為此聲明：
    1.被告應給付原告新臺幣150萬1,039元，及自94年8月26 日
      起至清償日止，按年息5%計算之利息。
    2.願供擔保，請准宣告假執行。
二、被告則抗辯：
  (一)按「因侵權行為所生之損害賠償請求權，自請求權人知有損
    害及賠償義務人時起，2年間不行使而消滅。自有侵權行為
    時起，逾10年者亦同」，民法第197條第1項定有明文，系爭
    事故係發生於94年8月25日晚間10時50分，原告與被告復於
    94 年9月間曾前往臺北縣五股鄉公所調解委員會進行調解，
    惟為因雙方當事人意見不一致，調解不成立，原告迄98年5
    月6日始提起本訴，請求被告為損害賠償，依上揭規定，其
    損害賠償請求權已因2年間不行使而消滅，被告得為時效抗
    辯，拒絕賠償。
  (二)為此聲明：
    1.原告之訴及假執行之聲請駁回。
    2.如受不利判決，願供擔保，請准宣告免為假執行。
三、臺北市五股鄉○○○路越堤道往新五路爬坡處路段係國道新
    工處所管理之公有公共設施，被告則係該路段稱系爭工程之
    承攬人，係實際管理者，該路段遺有坑洞一處（長1.2公尺
    、寬0.8公尺、深0.1公尺），原告於94年8月25 日晚間10時
    50分騎乘車號LM6-416號重型機車，行經該路段因路面前揭
    坑洞致人車摔倒而受有右肩鎖骨骨折之傷害，原告後於95年
    間依國家賠償法律關係，起訴請求國道新工處賠償其所受損
    害，經臺灣板橋地方法院以95年度國字第15號民事判決判命
    國道新工處應給付原告16萬3,000元，兩造不服提起上訴後
    ，經臺灣高等法院以96年度上國易字第13號民事判決駁回原
    告及被告之上訴及追加之訴確定等情，有臺灣板橋地方法院
    95年度國字第15號民事判決（見98年度北調字第371號卷第
    11至14頁）及臺灣高等法院96上國字第13號民事判決（見98
    年度北調字第371號卷第15至17頁）等資料附卷足憑，復經
    本院調閱上開民事卷宗查核屬實，並為兩造所不爭執，堪信
    為真實。
四、按「因侵權行為所生之損害賠償請求權，自請求權人知有損
    害及賠償義務人時起，2年間不行使而消滅。自有侵權行為
    時起，逾10年者亦同」、「消滅時效，因左列事由而中斷：
    一請求。二承認。三起訴。左列事項，與起訴有同一效力：
    一依督促程序，聲請發支付命令。二聲請調解或提付仲裁。
    三申報和解債權或破產債權。四告知訴訟。五開始執行行為
    或聲請強制執行」、「時效因聲請調解或提付仲裁而中斷者
    ，若調解之聲請經撤回、被駁回、調解不成立或仲裁之請求
    經撤回、仲裁不能達成判斷時，視為不中斷」，民法第197
    條第1項、第129條、第133條分別定有明文。經查，系爭事
    故係發生於94年8月25日晚間10時50分，已如前述，兩造雖
    曾於於94年9月間曾前往臺北縣五股鄉公所調解委員會進行
    調解，惟為因雙方當事人意見不一致，調解不成立，有94年
    9 月23日臺北縣五股鄉公所調解委員會94民調字第189號調
    解不成立證明書附卷足憑（見本院卷第73頁），該調解事件
    既因雙方意見不一致而不成立，依前揭規定，時效視為不中
    斷；而原告後於97年4月7日以侵權行為法律關係訴請被告賠
    償15 0萬1,039元，然因未繳納裁判費，經本院以97年度訴
    字第41 38號裁定駁回原告之訴及假執行之聲請，有民事起
    訴狀（見本院卷第76至78頁）及本院97年度訴字第4138號民
    事裁定（見本院卷第80頁）附卷可憑，依上揭規定，時效亦
    視為不中斷；另被告於臺灣板橋地方法院95年度國字第15號
    國家賠償法事件中，雖因受訴訟告知而為訴訟參加，然被告
    於上揭國家賠償事件中，係經國道新工處於96年4月2日以民
    事聲請狀為訴訟告知而為訴訟參加，有國道新工處96年4月2
    日民事聲請狀附卷足憑（見本院卷第74、75頁），原告既未
    於上開訴訟程序中對被告為訴訟告知，其對被告之損害賠償
    請求權即無發生消滅時效之中斷效力；從而，依上揭規定，
    原告於98年5月6日提起本訴請求被告為損害賠償（見98年度
    北調字第371號卷第2至4頁），其損害賠償請求權確已因2年
    間不行使而消滅，被告就本件為時效抗辯，拒絕賠償原告因
    系爭事故所受損害，應屬可採。
五、綜上所述，原告依侵權行為法律關係，請求被告給付如其前
    揭聲明所示，顯無理由，應予駁回。原告既受敗訴判決，其
    假執行之聲請即失所附麗，不應准許。而兩造其餘之攻擊防
    禦方法及證據資料，經本院斟酌後，認為均不足以影響本判
    決之結果，自無一一詳予論述之必要，兩造所提證據調查之
    聲請，因本件事證已臻明確，亦無調查之必要，均附此敘明
    。
六、據上論結，本件原告之訴為無理由，依民事訴訟法第78條，
    判決如主文。
中    華    民    國    98    年    10    月    30    日
                  民事第二庭    法  官  李家慧
以上正本係照原本作成。
如對本判決上訴，須於判決送達後20日內向本院提出上訴狀
中    華    民    國    98    年    10    月    30    日
                                書記官  康翠真


司法院資訊處製作；財團法人民間司法改革基金會備份。
